台灣高等法院台中分院刑事判決　　　　　　　　　九十三年度上更(一)字第六一號
　　上　訴　人　臺灣台中地方法院檢察署檢察官
　　被　　　告　乙○○
右上訴人因被告違反著作權法等案件，不服臺灣臺中地方法院九十一年度易字第二三
三四號中華民國九十二年七月十六日第一審判決（起訴案號：臺灣臺中地方法院檢察
署九十年度偵字第一五○六三號，提起上訴，經最高法院第一次發回更審，本院判決
如左：
    主      文
上訴駁回。
    理      由
一、公訴意旨略以：被告乙○○係設在臺中市○○區○○路四十之七號（起訴書誤為
    臺中市○○區○○路一巷四六號）士銘音樂事業有限公司（下稱士銘公司）負責
    人，明知如附表編號一至十所示之歌曲，係丁○○○○事業有限公司（下稱保佳
    音公司）享有著作財產權之錄音著作物，非經著作財產權人保佳音公司授權，不
    得擅自重製，又明知如附件所示之商標圖樣，係告訴人保佳音公司向經濟部中央
    標準局（現改制為經濟部智慧財產局）申請註冊取得商標專用權，並指定使用於
    商標法施行細則第二十四條第九十四類之雷射唱片、錄音帶、錄音碟、語言帶、
    錄音機清潔帶、空白錄音帶、磁性錄音帶等商品，專用權期間自民國八十二年二
    月十六日至九十二年二月十五日止，竟未經著作財產權人及商標專用權人保佳音
    公司之同意或授權，基於概括之犯意，意圖欺騙他人並營利而販賣，自八十九年
    二月間某日起，在臺中市○○區○○路四十之七號士銘公司內，擅自重製如附表
    編號一至十所示各式著作，及意圖欺騙他人而於同一商品使用近似於他人註冊商
    標之圖樣，並陸續出售上開侵害他人著作財產權之錄音著作，以此方法連續侵害
    他人之著作財產權。嗣於九十年七月二十六日，保佳音公司總經理丙○○分別在
    臺北市○○街七十三號「烏龍院唱片行」購得如附表編號九之「水晶音樂(1)」盜
    版ＣＤ光碟一片，及在臺北市○○路上遠東百貨公司唱片專櫃「大地之音」購買
    如附表編號七之「夢幻排笛(1)」盜版ＣＤ光碟一片。迨至同年八月八日十七時三
    十分許，又經警持搜索票前往臺中市○○區○○路四十之七號士銘公司搜索，當
    場查扣如附表編號一至十一之物品及三張印刷品。因認被告乙○○涉犯著作權法
    第九十一條第二項之意圖銷售而擅自以重製之方法侵害他人之著作財產權罪及商
    標法第六十二條之仿冒商標罪、第六十三條之販賣仿冒商標商品罪等罪嫌。
二、按犯罪事實應依證據認定之，無證據不得推定其犯罪事實；又不能證明被告犯罪
    者，應諭知無罪之判決，刑事訴訟法第一百五十四條第二項、第三百零一條第一
    項分別定有明文。次按事實之認定，應憑證據，所謂證據，須適於為被告犯罪事
    實之證明者，始得採為斷罪資料，如未能發現相當證據，或證據不足以證明，自
    不能以推測或擬制之方法以為裁判基礎；又認定不利於被告之事實，須依積極證
    據，苟積極證據不足為不利於被告事實之認定時，即應為有利於被告之認定，更
    不必有何有利之證據，最高法院五十三年臺上字第二七五０號、三十年上字第八
    一六號、四十年臺上字第八六號分別著有判例可資參照。再按告訴人之告訴，係
    以使被告受刑事追訴為目的，其指訴是否與事實相符，仍應調查其他證據，以資
    審認，必被害人所述被害情形，無瑕疵可擊，且就其他方面調查，又與事實相符
    ，始足據為有罪判決之基礎。最高法院八十一年度台上字第三五三九號、八十三
    年度台上字第九八九號裁判可資參照。
三、公訴人認被告乙○○涉有右開犯行，係以：I右揭事實，業據告訴代理人丙○○
    之指訴綦詳；II扣案ＣＤ內碼號碼為ＩＦＰＩE801號等不同號碼，與告訴人所有
    ＣＤ內碼號碼為「ＩＦＰＩLD68」、「ＩＦＰＩJ958」、「ＩＦＰＩJ959」號並
    不相同，且扣案ＣＤ顏色較深，顯係不同機器製造，參以被告自承伊於八十二年
    間即開始經營士銘公司，自己亦有出版東西，豈會不知相同商品大量製造將會降
    低製造成本之理，其辯稱扣案ＣＤ係告訴代理人丙○○委由不同工廠定製並請人
    送來云云，不足採信。III扣案ＣＤ之外盒開口是上下方向，與告訴人所有ＣＤ外
    盒開口係左右方向開口又有不符，且扣案之印刷品顏色及圖形均與告訴人原廠印
    刷品不同，被告雖辯稱係依雙方買賣條件而自行委由林草堂印刷云云，但依常情
    ，豈有印刷商標及印刷品圖形與文字均不相符之情事，又無法傳喚林草堂到案說
    明，所辯委請林草堂印刷云云，並不可採。Ⅳ此外，尚有告訴代理人丙○○在「
    烏龍院唱片行」、遠東百貨公司唱片專櫃購買商品之印刷品及發票影本、現場蒐
    證照片六張、保管條及扣押物品清單在卷可稽，資為論據。
四、訊據被告乙○○對於警方有於九十年八月八日，在臺中市○○區○○路四十之七
    號士銘公司內，查獲如附表所示之物及三張印刷品等事實，固坦承不諱，惟堅詞
    否認有何違反著作權法及商標法之犯行，辯稱：扣案之ＣＤ光碟片，係伊先後
    於八十九年二、三月間及同年五、六月間，向告訴人保佳音公司所訂購，非伊所
    盜拷，倘若係盜版品，應不會有ＩＦＰＩ編碼。扣案ＣＤ光碟片之號碼，可能是
    告訴代理人丙○○委由不同工廠生產所致，當初共訂購二百七十多種，每種ＣＤ
    光碟片各二千份，數量龐大，故未逐一清點各ＣＤ光碟片之內容。ＣＤ包裝盒
    及印刷部分係告訴人保佳音公司交付每一版ＣＤ光碟片之包裝盒樣本予伊，授權
    伊自行印刷、包裝。告訴人提出正版商品上面有伊所經營士銘公司圖式，如係
    盜印，焉有可能自行暴露犯行等語。
五、本院查：
  (一)如附表編號一至十所示之歌曲，係告訴人保佳音公司享有著作財產權之錄音著作
    ，且尚在著作權保護期限內之事實，業據告訴人保佳音公司具狀及告訴代理人丙○○於警訊、偵查、原審及本院審理時指訴明確，復為被告所不爭執，並有告訴
    人保佳音公司之經濟部公司執照、臺中市政府營利事業登記及告訴代理人丙○○
    所提出之如附表編號一、二、三、五、六、七、八所示之正版ＣＤ及編號十所示
    之ＣＤ封面資料等件可資參佐。可知告訴人保佳音公司對於如附表編號一至十所
    示之歌曲，確實享有著作財產權。次查，如附件所示之圖樣係告訴人保佳音公司
    向我國經濟部中央標準局（八十八年一月二十六日改制為智慧財產局）申請註冊
    ，自八十二年二月十六日至九十二年二月十五日之專用期間內，指定使用於雷射
    唱片、錄音帶、錄音碟、語言帶、錄音機清潔帶、空白錄音帶、磁性錄音帶等商
    品一節，則據告訴人保佳音公司具狀及告訴代理人丙○○指述詳確，並有經濟部
    中央標準局商標註冊證一紙在卷可憑。足徵告訴人保佳音公司就附件所示之商標
    圖樣，於上開指定專用商品係享有商標專用權至明。
  (二)扣案如附表編號一至十所示之ＣＤ光碟片母版碼（俗稱內碼）固均為「ＩＦＰＩ
    LD68」，但模具碼（俗稱外碼）則部分為「ＩＦＰＩJ958」、「ＩＦＰＩJ959」
    ，部分為「ＩＦＰＩE801」、「ＩＦＰＩE803」，且於各該光碟片上均印有與附
    件所示相同之商標圖樣等情，有如附表一編號一至十所示之ＣＤ扣案可憑。告訴
    代理人丙○○雖指陳：當初被告下訂單之ＣＤ光碟片均是委由勝泉實業股份有限
    公司（下稱勝泉公司）壓製裸片，勝泉公司之模具碼為「ＩＦＰＩJ958」、「Ｉ
    ＦＰＩJ959」，而非「ＩＦＰＩE801」、「ＩＦＰＩE803」，扣案模具碼為「Ｉ
    ＦＰＩE801」、「ＩＦＰＩE803 」之ＣＤ光碟片並非告訴人保佳音公司委託壓
    製等語，查：
  (1)勝泉公司之內碼為ＩＦＰＩＬＤ六八，射出碼即外碼係Ｊ九五八、Ｊ九五九等情
    ，已據證人勝泉公司業務代表邱垂演於原審法院九十二年五月二十八日訊問時證
    述明確。又，「ＩＦＰＩE801」、「ＩＦＰＩE803」係玖盟科技股份有限公司（
    下稱玖盟公司）之模具碼一節，亦據玖盟公司負責人即證人錢富松於原審審理時
    到庭結證屬實，並有經濟部智慧財產局九十二年三月二十五日智國企字第０九二
    ０００二六三四─０號函一紙在卷可稽。
　(2)證人邱垂演就其任職之勝泉公司與告訴人交易經過，於原審法院九十二年五月二
    十八日訊問時證稱：「之前在勝泉公司任職過，我從八十七年一直做到八十九年
    年中公司因賀伯颱風淹水倒閉為止，在勝泉公司我擔任業務的工作，業務的內容
    就是負責接單。我們公司有做接單的工作，只要是合法的ＣＤ片，就幫忙人家作
    射出的工作」「（問：與在庭被告與告訴代理人是否認識？）答：以前都有看過
    ，以前都有業務上的往來，且被告與告訴代理人都是一起的。他們說是士銘及保
    佳音公司的人員，版權是告訴代理人的，而被告是作通路的，當時我是一起認識
    的」「（問：提示起訴書附表，就各該唱片，告訴人或被告有無委託你們勝泉公
    司製作音樂光碟片？）答：應該有，但我們只有負責到ＣＤ裸片部分，沒有負責
    包裝。至於訂單則是告訴代理人跟我們下訂單的。告訴人公司的音樂光碟並不是
    都委由我們公司承接。起訴書附表所示光碟片，就我的瞭解應該是還有委託其他
    的光碟公司去製作，我也不清楚其他光碟公司是何公司。告訴人是比價過後才給
    我們作的，但是數量太多的話，一家廠是無法全部承攬的」「我較有印象的，就
    是作給被告、還有台北的公司。而且告訴人委託勝泉公司製作的種類很多，所以
    我對裡面製作的細目並不是很清楚。依我瞭解，偉託我們射出的裸片，告訴人會
    交由不同的通路以不同的包裝在市場上販售，光從外包裝盒，我無法辨識」「告
    訴代理人要給不同的通路，打合約之前，告訴代理人或帶我去該通路公司，與該
    公司的人打合約，然後由我們與通路公司聯絡交貨事宜」「保佳音公司有跟我們
    公司訂一批數量不少的貨品給被告，我記得是每一種二千片，種類有很多種，多
    到公司有點趕貨趕不出來，貨品有趕出來是交給被告，是邊做邊交，整套做好就
    先送過去，讓被告去作包裝的工作，我們送過去都是送裸片，至於被告如何包裝
    我不瞭解，那不關我的事，保佳音公司是否就該同一批片子，另有委託其他製片
    廠製作要交給被告，我就不瞭解。勝泉公司作射出的片子，我們勝泉公司有固定
    的內外碼，內外碼是每家廠都是固定的，我們做出來的也是固定的內外碼，刻板
    碼ＩＦＰＩＬＤ六八，射出碼是Ｊ九五八、Ｊ九五九，我們公司並沒Ｅ的射出碼
    」「（問：保佳音公司跟你們公司下單，去跟何人收帳？）答：由我去跟被告收
    錢。對於被告剛才所述，就我所接洽到的業務，保佳音公司下單要給被告的貨品
    就有二批，但是只有交貨一批而已，因為另一批公司實在無法做出來，接單後與
    被告訂約後因為作不出來就取消了。要送給被告的貨品，都是我跟告訴代理人簽
    立合約的」「（問：勝泉公司壓製出來的成品有無色差的情況？）答：一定會有
    色差的情況，之前也有遇過客戶反應這樣的問題，這是印刷部門技術性的問題，
    我們知道但不瞭解詳細情況，但品管都會控制」「（問：勝泉公司製作壓片，全
    部都由你們公司製作？還是有發包出去讓其他廠製作？）答：有可能，但是我非
    廠務人員，並不瞭解。我們總公司恩基公司目前也倒了」等語（原審卷第一二五
    至一三二頁）。
  (3)證人即玖盟公司負責人錢富松於九十二年四月二十一日原審訊問時證稱：「（問
    ：與被告、告訴代理人是否認識？）答：均不認識」「（問：玖盟公司與士銘音
    樂有限公司、丁○○○○有限公司有無任何生意往來？）答：據我瞭解，應該是
    沒有生意往來」「（問：玖盟公司製作音樂光碟有無固定何內碼或外碼符號？）
    答：我們公司先將母源送去刻板廠，那是個鐵板，上面會有刻板廠自己的碼，送
    來我們的公司，我們的公司會另有一個機器碼，那是跟ＩＦＰＩ申請的來源識別
    碼，我們稱為ＩＦＰＩＣＯＤＥ，我們與刻板廠個別有一個來源識別碼。我們公
    司機台號碼都是固定的，不會因為光碟內容而使號碼有所變動。我們公司的識別
    碼是Ｅ八○一、Ｅ八○三，至於Ｅ八○二並非我們的」「（問：提示扣案民歌經
    典二愛的詩篇二、電舞經典一、愛的詩篇三的光碟，是否是你們公司出廠的光碟
    片？）答：從光碟的外觀來看，並不是我們公司出產的東西，因為該光碟很粗糙
    ，中間整個都花掉，正常的中間必須很光滑，但扣案光碟的碼確實是我們的碼」
    「印象中，我們公司並沒有做過保佳音公司的產品」「（問：扣案光碟片，打上
    Ｅ八○一、Ｅ○三能否仿冒？）答：可以，且這個很容易仿冒。只要模具上刻上
    去，印製的光碟就是那個號碼」「告訴代理人所述（即告訴代理人於同日庭訊時
    所陳：ＬＤ六八能夠仿冒，因為那是刻板的，但ＩＤＣＯＤＥ並不能夠仿冒，那
    是機器射出的識別碼，並不能夠仿冒，也是政府追查的依據）並不客觀，就我們
    自己作廠務的，知道那是可以仿冒的」「（問：光碟上面刻有ＬＤ六八，是否確
    定就是恩基公司出來的？）答：那也是可以仿冒，光碟上面雖然有ＬＤ六八，不
    能夠保證那就是恩基公司出產的，光碟上面有Ｅ八○一、Ｅ八○三並不能夠保證
    那就是從我們公司出來的」等語（原審卷第六一至六六頁）。
  (4)就光碟來源識別碼是否得以仿造一節，原審法院向經濟部智慧財產局函詢結果，
    係函覆稱：「按預錄式光碟片上應壓印之來源識別碼有母版碼及模具碼二種，而
    母版碼係於刻板製造該母版時由電腦控制壓印於母版上，而模具碼係直接刻於射
    出成型機之模具上，前開來源識別碼依現行技術可為仿冒，實務上亦曾查獲該類
    情事案件」等情，有該局九十二年五月十九日智國企字第０九二０００四四七五
    ─０號函一份在卷足憑。
  (5)告訴代理人於九十一年十一月四日原審訊問時指稱：「．．我們販售給被告的光
    碟片都是交由勝泉公司壓製的，販售給其他廠商的光碟片並不是交給勝泉公司壓
    製的」「．．我們當初交給被告的是勝泉公司的片子」等語，再於九十二年五月
    二十八日原審訊問時指稱：「被告當時跟我訂貨二百七十幾種，因為被告表示倉
    庫放不下，故分成二批進貨。但貨品同一種的都是一次送去。跟勝泉公司下單，
    我們也是分二次下單，第一批貨品勝泉公司全部交貨出來，但第二次貨品勝泉公
    司趕不出來，故將其中二、三十種交給金碟公司去作，幫忙趕貨品。．．付款情
    形確實是由被告開給壓片廠或是印刷廠，保佳音公司只是純粹拿版稅而已」等語
    。
  (6)綜合上開證據：I依智慧財產局上開函文及證人錢富松之證詞，預錄式光碟片上
    壓印之來源識別碼，包括母版碼及模具碼二種，在現行技術上均可仿冒。據此，
    光碟上壓印之識別碼，在客觀上即不得做為認定其製造廠商之惟一證據，此由證
    人錢富松否認扣案壓印有「ＩＦＰＩE801」、「ＩＦＰＩE803」識別碼之光碟係
    由玖盟公司製作，益見明瞭。II告訴代理人就其出售被告之光碟裸片，究僅係委
    託勝泉公司製造，或包括委託金碟公司製造，供述前後兩歧。而依證人即勝泉公
    司業務代表邱垂演之證詞，交付被告之裸片並非全部由勝泉公司製作，且無法排
    除勝泉公司另外委託其他工廠代工等情，參酌並無證據證明，告訴人交付被告之
    光碟片均壓印勝泉公司之識別碼，是難以扣案之光碟中有非勝泉公司來源識別碼
    之事實，遽以認定被告有重製行為。III從另一角度言之，被告果有重製告訴人上
    開光碟，在現行技術之下，被告大可仿冒原來的刻板碼與射出碼等來源識別碼，
    沒有必要刻意去仿冒玖盟公司之來源識別碼，是被告是否確有仿冒光碟，有合理
    之可疑。
  (三)公訴人雖指：扣案ＣＤ外盒開口是上下方向，與告訴人所有ＣＤ外盒開口係左右
    方向不符，且扣案外盒之印刷品顏色及圖形均與告訴人原廠印刷品不同云云，但
    查：
  (1)告訴人代理人於九十一年十一月四日原審訊問時陳稱：「我分二次送貨，一次送
    一二二版、一次送一五一版，但每套產品都是一次送齊，沒有一個產品有二種版
    本的情形。包裝盒的部分，當初販售給被告的同一種產品只有一個版本的包裝盒
    ，且沒有販售給被告單片裝的，全部都是盒裝的，我那時跟印刷廠下單是二千份
    的盒裝。被告那時是說他趕時間，故他希望能夠讓他台中的朋友作外殼，我相信
    他就讓他去製作幾套的外殼，我只同意他製作第一批，並沒有同意他製作第二批
    ，當時我同意他製作的外殼就是起訴書附表所示的各套商品，但我只有同意他就
    他訂購的數量每套各二千份來印製，我認為被告印製二千份部分賣完後又自行另
    外印製販售」等語，足見被告所指告訴人曾就附表編號一至十所示ＣＤ光碟片之
    外盒，同意由被告自行印刷一節，應屬非虛。按同一家印刷廠所印製之圖案，在
    不同版間，顏色深淺已難期一致，如由不同印刷廠印製同一圖案，顏色有些微出
    入，乃事理之常。據此，被告辯稱扣案部分ＣＤ紙盒之顏色，與告訴人原本樣本
    之顏色有所差異，係因不同印刷廠印刷之關係等語，即堪信採。告訴代理人雖又
    謂告訴人保佳音公司僅授權被告印製一批，即每種均訂購二千套部分，扣案如附
    表編號一至十所示之ＣＤ光碟片外盒係被告在賣完前開二千套部分後，另行擅自
    印刷云云，然此為被告所否認，告訴人復未能提出任何證據以實其說，尚難徒憑
    告訴人唯一指訴即遽認扣案之ＣＤ光碟片外盒，確係被告逾越授權範圍所擅自印
    製。
  (2)依告訴人聲請上訴理由狀所載，告訴人提供之包裝盒商標標明「Ｐ．Ｇ．Ｍ」字
    樣，而查扣之包裝盒上，雖印有告訴人公司之名稱，但商標內之英文字改為「Ｓ
    ＨＩＨ  ＭＩＮＧ」即被告所經營公司之「士銘」之譯音，已足證明被告冒用告
    訴人商標云云。告訴人所指上開事實，固有與其指訴相符之包裝盒附偵查卷可憑
    ，然參酌上開告訴人授權被告製作包裝盒之事實，被告果有仿冒包裝盒之意，就
    一般事理觀之，應係在商標圖樣內標明「Ｐ．Ｇ．Ｍ」字樣始為正辦，焉有標示
    其所經營士銘公司英語譯音後，再於旁邊標示「丁○○○○事業有限公司局版台
    音第一二九四號」等告訴人公司名稱，以自曝其犯行之理，據此，益見告訴人授
    權之事實。
  (3)至包裝盒開口方向不合及訂購當初並無單片裝一節，查：被告與告訴人間就包裝
    盒製作授權內容及約定，並無具體之書面客觀證據足以佐證告訴人所指訴上開內
    容，況告訴人既有授權被告製作包裝盒之事實，在無積極證據證明被告超過授權
    數量之情形下，縱令被告變更包裝方式，亦無違反著作權法或商標法可言。
  (四)按為訴訟上證明之資料，須通常一般之人均不致於有所懷疑，而得確信其為真實
    之程度者，始得據為有罪之認定。倘其證明尚未達於此一程度，而有合理性懷疑
    存在時，即不得遽認被告犯罪。又，檢察官就犯罪事實應負舉證責任，而刑事訴
    訟之被告依法並無自證無罪之義務，若控罪所憑之積極證據，在生活經驗上尚不
    足以排除其他有利被告之合理推斷，致不足以證明犯罪事實時，仍不能因被告否
    認犯罪之辯解不成立，資為無視積極證據不足之理由，通觀最高法院七十六年度
    台上字第四九八六號、三十年上字第四八二號、三十年上字第一八三一號等判例
    所持一貫見解，不難明瞭。告訴人指摘原審法院應調查勝泉公司就告訴人委託壓
    製之裸片是否有發包第三人製作之事實、被告應就扣案之光碟片來源，舉證證明
    其出處云云，一為檢察官舉證責任範疇，另一則涉及被告無自證無罪之義務，均
    難據此為被告有罪之認定，併予敘明。
六、綜上所述，本件公訴人所憑之證據，無論直接或間接證據，均尚未達於一般之人
    均可得確信，而無合理之懷疑存在之程度，本院亦查無其他確切証據，足以証明
    被告確應負本件罪責，被告之犯行尚屬不能証明。原審以不能證明被告犯罪，而
    依刑事訴訟法第三百零一條第一項規定，諭知無罪之判決，經核認事用法，並無
    不合，檢察官上訴意旨認應就被告予以論罪科刑，而指摘原判決不當，經查為無
    理由，應予駁回。
七、據上論斷，應依刑事訴訟法第三百六十八條，判決如主文。
本案經檢察官甲○○到庭執行職務。
中      華      民      國      九十三  年      五      月      二十六  日
                                臺灣高等法院臺中分院刑事第四庭
                                      審判長法　官　洪　耀　宗
                                            法　官　江　德　千
                                            法  官　劉　登　俊
右正本證明與原本無異。
被告不得上訴
檢察官得上訴
如不服本判決應於收受送達後十日內向本院提出上訴書狀，其未敘述上訴之理由者並
得於提起上訴後十日內向本院補提理由書（均須按他造當事人之人數附繕本）。
                                            書記官　鄧　智　惠
中      華      民      國      九十三  年      五      月      二十七  日
                                                                        Ａ
附表：
┌──┬───────┬───────┬───────┬────┐
│編號│  CD名稱      │查扣數量（套）│保管數量（套）│ 保管人 │
├──┼───────┼───────┼───────┼────┤
│一  │長笛香頌      │二            │三十六        │ 乙○○ │
├──┼───────┼───────┼───────┼────┤
│二  │國際懷念音樂  │一            │三十一        │ 乙○○ │
├──┼───────┼───────┼───────┼────┤
│三  │交際舞曲      │二            │四十二        │ 乙○○ │
├──┼───────┼───────┼───────┼────┤
│四  │音樂盒旋律    │一            │六            │ 乙○○ │
├──┼───────┼───────┼───────┼────┤
│五  │流行經典勁曲  │一            │十三          │ 乙○○ │
├──┼───────┼───────┼───────┼────┤
│六  │愛的詩篇      │二            │四十七        │ 乙○○ │
├──┼───────┼───────┼───────┼────┤
│七  │夢幻排笛      │一            │十六          │ 乙○○ │
├──┼───────┼───────┼───────┼────┤
│八  │國語薩克斯風  │一            │十六          │ 乙○○ │
├──┼───────┼───────┼───────┼────┤
│九  │水晶音樂      │一            │二十二        │ 乙○○ │
├──┼───────┼───────┼───────┼────┤
│十  │中國樂器精華  │一            │０            │ 無     │
├──┼───────┼───────┼───────┼────┤
│十一│單片ＣＤ      │０            │九十          │ 乙○○ │
└──┴───────┴───────┴───────┴────┘
                                                             Ａ
